【裁判字號】    95,家救,104
【裁判日期】    951012
【裁判案由】    訴訟救助
【裁判全文】
臺灣高雄地方法院民事裁定             95年度家救字第104號
聲  請  人  甲○○
相  對  人  乙○○
上聲請人與相對人乙○○間請求離婚事件，聲請訴訟救助，本院
裁定如下：
    主      文
准予訴訟救助。
    理      由
一、聲請意旨略以：聲請人原為印尼國籍，於民國85年3 月20日
    與相對人結婚，婚後育有2 名子女劉延君、劉嘉芳，兩造婚
    後因個性不合，相處並不融洽，而相對人及其父劉三郎均曾
    對聲請人施暴，又兩造感情不睦，早已於2 年前即分房，未
    再有實質夫妻關係，雖居於同一屋內，惟迄今亦有1 年餘互
    不交談，95年8 月4 日兩人因故爭吵，相對人更將聲請人趕
    出家門，不准聲請人回家，聲請人只得在東港暫時租屋居住
    。聲請人之前為了2 名子女之權益，百般容忍相對人及其父
    言語甚至肢體之暴力，惟相對人業將聲請人逐出家門，顯難
    期雙方之感情能有改善，兩造之婚姻關係顯已無法繼續維持
    ，爰依民法第1052條第1 項第3 、4 款及第2 項之規定訴請
    離婚。並因聲請人名下無任何財產，無資力支出訴訟費用，
    經財團法人法律扶助基金會高雄分會准予法律扶助。為此，
    爰依民事訴訟法第107 條及法律扶助法第62條規定聲請裁定
    准予訴訟救助等語。
二、按當事人無資力支出訴訟費用者，法院應依聲請，以裁定准
    予訴訟救助，民事訴訟法第107 條第1 項前段定有明文；又
    經財團法人法律扶助基金會之分會准予法律扶助之無資力者
    ，其於訴訟程序中，向法院聲請訴訟救助時，應准予訴訟救
    助，法律扶助法第62條亦定有明文。
三、查聲請人訴請與相對人離婚事件，未據繳納裁判費，又查聲
    請人主張名下無任何財產，無資力支付訴訟費用，業經財團
    法人法律扶助基金會高雄分會准予法律扶助之事實，業經聲
    請人提出戶籍謄本、財團法人法律扶助基金會高雄分會無資
    力者資格參考標準、法律扶助申請書、財政部臺灣省南區國
    稅局94年度綜合所得稅各類所得資料清單、審查決定通知書
    等資料在卷可憑。再本院依職權調取聲請人甲○○之稅務電
    子閘門財產所得調件明細表審查，聲請人甲○○名下確無不
    動產，且其於94年度全年綜合所得額僅新臺幣（下同）55,
    090 元，尚不超過該年度應申報所得稅之標準。據上，堪認
    聲請人主張其無資力支付訴訟費用屬實。是聲請人所釋明無
    資力乙節，堪可認定。又依聲請人起訴狀所載之內容觀之，
    若能證明為真，則堪認尚屬顯非無勝訴之望。綜上，本院認
    聲請人所提出訴訟救助之聲請，於法並無不合，應予准許。
四、依民事訴訟法第107條第1項前段，裁定如主文。
中    華    民    國    95    年    10    月    12    日
                  家事法庭法  官  范足鳳
上為正本係照原本作成。
如對本裁定抗告須於裁定送達後10日內向本院提出抗告狀
中    華    民    國    95    年    10    月    12    日
                          書記官  徐麗紅


司法院資訊處製作；財團法人民間司法改革基金會備份。
